



- 8 55 75 81 08 89
- ☐ OSIEL.MORALES.CHAVEZ@GMAIL.COM

#### EDUCACIÓN

#### USB

Universidad Simón Bolívar Maestría en Diseño de Proyectos Multimedia

#### UACM

Universidad Autónoma de la Ciudad de México

Ing. Sistemas Electrónicos Industriales

#### HABILIDADES

Marketing

Curación de contenido

Liderazgo

Prospección

-



# Osiel Morales

ING. SISTEMAS ELECTRONICOS INDUSTRIALES



#### PERFIL

Ing. con amplia experiencia en el campo de la electrónica aplicada, así como de protocolos ISO. (9000, 14000, 27001).

Trabajando en el area de sistemas y llevando equipos de desarrollo en las diferentes áreas como backend (programación estructurada) y frontend (UX / UI, User Persona / Buyer Persona)

### EXPERIENCIA

#### Director de TI

2022 - 2023

#### Best & Best

Encargado de los departamentos de informática, Marketing y diseño, funcionen sin contratiempos y eficientemente en el desarrollo software interno. Trabajando, siempre, con analistas de sistemas para mejorar los sistemas informáticos. Asimismo, gestionar BD, capacitar al personal, organizar el mantenimiento preventivo y correctivo de los ordenadores.

#### Coordinador de Sistemas

2017 - 2022

#### CJMMP

Profesor de área en el CJMMP durante dos años, posteriormente coordinador del área de sistemas encargado del mantenimiento tecnológico de las instalaciones y planeación de los cursos de actualización del personal.

#### Profesor Adjunto

2014-2015

UNAM

Profesor adjunto del Dr. Marcos Ángel González Olvera en la materia Técnicas Avanzadas de Control.

#### Laboratorista

2015-2017

UACM

Responsable del laboratorio de control y automatización, así mismo se le brinda mantenimiento a los CNC e impresoras 3D

# Osiel Morales

ING. SISTEMAS ELECTRONICOS INDUSTRIALES

## REFERENCIAS

Durante estos años se ha desempeñado como: técnico, encargado de sistemas. Es por ello que, le sugiero, considere esta recomendación, con la confianza de que estará siempre a la altura de sus compromisos y responsabilidades

SCIN

Lic. Mario Antonio González Hernández

Durante su etapa en CJMMP estuvo a cargo de proyecto como actualización de redes y equipos de cómputo, en los que logro reducir. Costos y eficientar las comunicaciones para los docentes durante la pandemia.

Su constante interés de superación, lo llevo a participar en cursos y capacitaciones como cableado estructurado, programación de sitios web dinámicos, lo que le hizo candidato para ser coordinador de sistemas.

Con base en todo lo descrito, recomiendo ampliamente al Ing. Osiel.

СЛММР

Hra. Concepción García Garduño

## EXPERIENCIA

#### Soporte Tecnico

2000 - 2015

SCJN

Cumpliendo con el mantenimiento preventivo y correctivo a equipos de cómputo, impresoras, así como la verificación de los protocolos de comunicación internos y externos.

#### Freelancer

2022 - actual

Consultor y capacitador del área tecnológica, para pymes.

Desarrollador de aplicaciones y paginas web, estaticas y dinamicas.

### HERRAMIENTAS

Google Analytics	Facebook Ads	Stripe
Leadpages	Trello	Pinterest
HTML 5	Bootstrap	Sass
Python	CSS	JS
Office	Adobe Creative Suit	ce